臺灣新竹地方法院交通事件裁定　九十四年度交聲字第一六五號
原處分機關　交通部公路總局新竹區監理所新竹市監理站
異　議　人
即受處分人　甲○○
上列受處分人因違反道路交通管理處罰條例案件，對於交通部公
路總局新竹區監理所新竹市監理站九十四年五月十日竹監新自第
裁五一─Ｚ00000000號所為之違反道路交通管理事件裁
決不服，聲明異議，本院裁定如下：
    主  文
異議駁回。
    理  由
一、本件原處分機關裁決處分意旨略以：異議人於民國九十四年
    三月四日晚上七時十九分，在國道中山高速公路北新竹匝道
    ，因駕駛車牌號碼Ｚ七─六六一七號自用小客車行駛路肩，
    乃經原舉發機關內政部警政署國道公路警察局第二警察隊當
    場製單舉發，嗣雖經異議人向原處分機關申訴，惟仍經原處
    分機關函請舉發機關即內政部警政署國道公路警察局第二警
    察隊查明違規無訛，原處分機關乃依道路交通管理處罰條例
    第三十三條第一項、第六十三條第一項第一款（裁決書漏載
    第一款）暨違反道路交通管理事件統一裁罰基準及處理細則
    第四十三條、第四十四條、第六十一條之規定，於九十四年
    五月十日以竹監新自第裁五一─Ｚ00000000號違反
　　道路交通管理事件裁決書裁處異議人罰鍰新臺幣三千元，並
　  記違規點數一點。
二、異議人聲明異議意旨略以：異議人即受處分人並非刻意行駛
    路肩，伊當時由高速公路下匝道後原係行駛外車道（按高速
    公路甫下匝道時為雙車道），然該匝道外車道係連接公道五
    道路，故該匝道外車道匯出後變為單車道，伊欲進入該匝道
    單車道繼續匯入高速公路行駛，但當時有灰狗巴士加速切入
    該匝道單車道，伊就無法進入該匝道單車道，後來也無法切
    入該匝道單車道，伊就跟著前方車陣併排行駛前進，之後伊
    前、後方併排行進之車輛均匯入該匝道單車道內，而只剩下
    伊駕駛之車輛無法匯入，但伊係併排行駛，並非行駛路肩，
    爰依法聲明異議，請撤銷原裁決處分等語。
三、按汽車行駛高速公路，不得在路肩上行駛。汽車行駛於高速
    公路，而不遵管制之規定者，處汽車駕駛人新臺幣三千元以
    上六千元以下罰鍰。汽車駕駛人，違反道路交通管理處罰條
　　例第三十三條者，記違規點數一點，高速公路交通管制規則
　  第九條第一項第二款前段、道路交通管理處罰條例第三十三
    條第一項、第六十三條第一項第一款分別定有明文。
四、本院經查原處分機關之裁決處分無誤，據以認定之證據及理
　　由如下：
（一）異議人確有於九十四年三月四日晚上七時十九分，在國道
      中山高速公路北新竹匝道，駕駛車牌號碼Ｚ七─六六一七
      號自用小客車行駛路肩等情，業據證人即攔停舉發之員警
      乙○○到院證述：「異議人是從國號一道北上車道下交流
　　　道以後的匝道，分成內、外車道，外線車道是接公道五，
　　　內線則往北直走再匯入高速公路，當時我遠遠兩、三百公
  　　尺遠，就看到異議人走路肩，一直到外線匯出公道五之後
    　，就只剩單線往北直走要匯到高速公路，我在由公道五北
      上匝道與此單線交匯處遠遠就看到異議人行走路肩，一直
      到我所在的位置才將異議人攔停舉發，當時匝道是塞車狀
      態，所以異議人不可能被擠出來，又擠不進去車陣，我們
      不舉發也說不過去，因為其他人都守規矩，當時同一時間
      ，只有攔停異議人一人舉發．．．（當時異議人速度多少
　　　？）約有二、三十公里以上速度．．．當時我看到異議人
  　　從橋頭那邊一直走過來，至少有一、二百公尺遠」等情明
    　確，並有內政部警政署國道公路警察局九十四年三月四日
      公警局交字第Ｚ00000000號舉發違反道路交通管
      理事件通知單影本在卷可稽。
（二）異議人自承原係行駛該匝道外車道，然該匝道外車道匯出
      後已變為單車道，異議人因無法進入該匝道單車道，乃併
      排繼續行駛，核與證人即攔停舉發之員警乙○○上開證述
      在攔停舉發處所即遠遠看到異議人於該匝道外車道匯出變
　　　為單車道後，異議人即自始至終行駛路肩等情相符。參以
　　　該匝道外車道匯出後已變為單車道，異議人又自承確未進
  　　入該匝道單車道內行駛，而繼續併排行駛，顯然異議人確
    　未在該匝道單車道內行駛。又證人即攔停舉發之員警乙○
      ○與異議人本不相識，自更無任何素怨，應斷無可能誣陷
      或故為不利於異議人之證述，在在均足徵證人即攔停舉發
      之員警乙○○證述異議人確係行駛路肩一節屬實，堪足採
      信。
（三）再異議人既自始至終行駛在該匝道單車道路肩，倘謂自始
      至終無法隨機匯入進入該匝道單車道行駛，實令人難以置
      信！又倘異議人辯稱伊前、後車輛亦併排行駛，但伊前、
      後併排行駛之車輛均順利匯入進入該匝道單車道內行駛等
      情屬實，則異議人前、後車輛既均能順利匯入進入該匝道
      單車道內行駛，則異議人自更不可能自始至終無法隨機匯
      入進入該匝道單車道行駛！況證人即攔停舉發之員警乙○
      ○已明確證述在攔停舉發處所即遠遠看到異議人於該匝道
      外車道匯出變為單車道後，異議人即自始至終行駛路肩等
      情，並無異議人所辯伊前、後車輛亦併排行駛再匯入進入
      該匝道單車道內行駛之情事，異議人此部分所辯，應係為
      卸責所為杜撰之詞，不足採信。再者，縱然異議人係基於
      個人駕駛經驗無法或不敢冒然匯入進入該匝道單車道行駛
      ，亦不得據以執為合理、合法化行駛路肩違規之事由，否
      則豈不交通大亂！此外，異議人既自承確係在該匝道單車
      道與單車道內之車輛併排行駛，而該匝道既係單車道，異
      議人又與單車道內之車輛併排行駛，顯然異議人確係行駛
      路肩甚明，異議人猶辯稱伊係併排行駛，並非行駛路肩云
      云，乃係強辯之詞，亦洵無足採。
（四）綜上，異議人確有在高速公路匝道行駛路肩違規之事實，
      已堪認定。至異議人所辯各節，則均不足採信。
五、綜上所述，異議人在高速公路匝道行駛路肩，確有違反道路
    交通管理處罰條例第三十三條第一項、第六十三條第一項第
    一款規定之事實，則原處分機關據以裁處異議人罰鍰新臺幣
    三千元、並記違規點數一點，自無不合，異議人之異議為無
    理由，應予駁回。
六、據上論斷，應依道路交通案件處理辦法第十九條，裁定如主
　　文。
中　　華　　民　　國　九十四　年　　九　　月　  七  　日
                            臺灣新竹地方法院交通法庭
                                法　  官  汪　銘  欽
右正本證明與原本無異。
如不服本裁定，應於裁定送達後五日內向本院提出抗告狀。
                                書 記 官  鄭　敏　郎
中　　華　　民　　國　九十四　年　　九　　月　  七  　日
